da: Anvendelsestype: Varmeaktiveret; Leave-in; Natbehandling; Forvask; Udskylning; Andet
th: ประเภทการใช้งาน: ใช้ความร้อนกระตุ้น; ใช้แล้วไม่ต้องล้างออก; ทรีทเมนต์ค้างคืน; แช่ผ้าก่อนซัก; ล้างออก; อื่นๆ
sl-SI: Vrsta aplikacije: Aktivirana s toploto; Brez izpiranja; Nočni tretman; Predpranje; Za izpiranje; Drugo
pt-PT: Modo de emprego: Ativado por calor; Sem enxaguar; Tratamento noturno; Pré-lavagem; Com enxaguamento; Outro
ru: Тип применения: Активируется теплом; Несмываемое; Ночной уход; Предварительная стирка; Смываемый; Другой
it: Tipo di applicazione: Attivato dal calore; Senza risciacquo; Trattamento notturno; Prelavaggio; Con risciacquo; Altro
tr: Uygulama türü: Isı ile aktifleşen; Durulamayan; Gece bakımı; Ön yıkama; Durulanan; Diğer
ko: 적용 유형: 열 활성화; 리브인; 오버나이트 트리트먼트; 애벌빨래; 린스 아웃; 기타
pl: Typ aplikacji: Aktywowany ciepłem; Bez spłukiwania; Kuracja na noc; Mycie wstępne; Do spłukania; Inne
de: Anwendungsart: Wärmeaktiviert; Leave-in; Übernachtbehandlung; Vorwäsche; Ausspülen; Sonstiges
hr-HR: Vrsta primjene: Aktivirano toplinom; Bez ispiranja; Noćni tretman; Pretpranje; Isprati; Ostalo
zh-TW: 應用類型: 熱激活; 免沖洗; 夜間護理; 預洗; 沖洗式; 其他
nb: Anvendelsestype: Varmeaktivert; Innholdsprodukt; Nattbehandling; Forvask; Med utskylling; Annet
fr: Type d’application: Activé par la chaleur; Sans rinçage; Traitement de nuit; Pré-lavage; À rincer; Autre
cs: Typ aplikace: Aktivovaný teplem; Nesplachující; Noční ošetření; Předepírka; Splachující; Jiné
nl: Type toepassing: Door warmte geactiveerd; Leave-in; Nachtbehandeling; Voorwas; Uitspoel; Andere
el: Τύπος εφαρμογής: Ενεργοποιούμενη με θερμότητα; Χωρίς ξέβγαλμα; Θεραπεία διανυκτέρευσης; Πρόπλυση; Με ξέβγαλμα; Άλλο
hu: Alkalmazás típusa: Hő által aktivált; Fenthagyós; Éjszakai kezelés; Előmosás; Kiöblítendő; Egyéb
es: Tipo de aplicación: Activado por calor; Sin enjuague; Tratamiento nocturno; Prelavado; Con enjuague; Otros
vi: Loại ứng dụng: Kích hoạt bằng nhiệt; Để trên tóc; Ủ qua đêm; Giặt sơ; Xả sạch; Khác
sk-SK: Typ aplikácie: Aktivovaný teplom; Bez oplachovania; Nočné ošetrenie; Predpieranie; Oplachujúci sa; Iné
zh-CN: 应用类型: 热激活; 免洗; 夜间护理; 预洗; 冲洗型; 其他
sv: Appliceringstyp: Värmeaktiverad; Leave-in; Behandling över natten; Förtvätt; Sköljs ur; Övrigt
ro-RO: Tip de aplicare: Activat termic; Fără clătire; Tratament peste noapte; Pre-spălare; Cu clătire; Altele
pt-BR: Tipo de aplicação: Ativado pelo calor; Sem enxágue; Tratamento noturno; Molho; Com enxágue; Outro
fi: Käyttötapa: Lämpöaktivoituva; Jätettävä; Yöhoito; Esipesu; Huuhdeltava; Muu
ja: 使用方法: 熱活性化; 洗い流さない; ナイトトリートメント; 予洗い; 洗い流すタイプ; その他
en: Application type: Heat-activated; Leave-in; Overnight treatment; Pre-wash; Rinse-out; Other
lt-LT: Naudojimo tipas: Aktyvuojamas šiluma; Neišplaunamas; Naktinė procedūra; Mirkymas; Nuplaunamas; Kita
bg-BG: Тип нанасяне: Активиран с топлина; Без отмиване; Нощно третиране; Предварително измиване; С отмиване; Други